臺灣新北地方法院刑事判決　　　　　 110年度審訴字第1017號
公　訴　人　臺灣新北地方檢察署檢察官
被　　　告　葉政道




上列被告因妨害風化案件，經檢察官提起公訴（110 年度偵字第
12765 號），本院判決如下：
    主  文
甲○○共同犯意圖使女子與他人為性交行為而媒介以營利罪，累
犯，處有期徒刑陸月，如易科罰金，以新臺幣壹仟元折算壹日。
    事實及理由
壹、查被告甲○○所犯係死刑、無期徒刑、最輕本刑為3 年以上
    有期徒刑以外之罪，其於準備程序就被訴事實為有罪之陳述
    ，經告知簡式審判程序之旨，並聽取其與檢察官之意見後，
    本院認無不得或不宜改依簡式審判程序進行之處，爰依刑事
    訴訟法第273 條之1 第1 項、第284 條之1 之規定，裁定進
    行簡式審判程序。
貳、本案犯罪事實、證據及應適用之法條，除下列事項應予更正
    、補充外，餘均引用附件即檢察官起訴書之記載：
一、犯罪事實欄一第2 行所載之「105 年度簡字第1887號判決」
    ，應更正為「105 年度簡字第2204號刑事簡易判決」。
二、證據並所犯法條欄二關於被告本件犯行構成累犯是否加重其
    刑部分，應補充為「被告前有如犯罪事實欄一所載經法院科
    刑及執行之紀錄，此有臺灣高等法院被告前案紀錄表1 份在
    卷可參，其於有期徒刑執行完畢5 年內，故意再犯本件犯行
    而構成累犯，考量其前有觸犯妨害風化案件，而由法院論罪
    科刑之個案情節，顯見其有一再觸犯同類犯罪之特別惡性，
    以及對刑罰反應力較為薄弱之情狀，並參酌司法院大法官會
    議解釋第775 號解釋意旨，認就其本件所犯之罪加重最低本
    刑，與憲法罪刑相當之原則無違，依刑法第47條第1 項規定
    加重其刑」。
三、補充「被告甲○○於110 年10月7 日本院準備程序及審理時
    之自白（參本院卷附當日各該筆錄）」為證據。
叁、審酌被告不思以正道取財，反藉共同媒介女子與他人為性交
    以牟利，嚴重影響社會端正風氣，甚為不該，兼衡被告之素
    行、犯罪之動機、目的、行為期間、分工角色及地位、尚未
    獲取犯罪所得之實況、教育程度、職業、家庭經濟與生活狀
    況，以及犯罪後始終坦承犯行之態度等一切情狀，量處如主
    文所示之刑，並諭知易科罰金之折算標準，以資處罰。
肆、查被告擔任本件「馬伕」之角色，尚無確切事證顯示其為本
    件犯行之主導者，衡情應無藉此取得全部或大部分媒介性交
    報酬之可能，且依卷附現有事證彰顯之分工狀態與獲利時程
    ，被告實行本件犯行，尚未取得報酬，此亦經被告於本院審
    理中供承明確，故不予宣告犯罪所得之沒收及追徵。
伍、本判決係依刑事訴訟法第310 條之2 及第454 條所製作之簡
    化判決，依法僅需記載犯罪事實、證據名稱及應適用之法條
    ，並得以簡略方式為之，如認定之犯罪事實、證據及應適用
    之法條，與檢察官起訴書之記載相同者，得引用之，附此敘
    明。
據上論斷，應依刑事訴訟法第273 條之1 第1 項、第299 條第1
項前段、第310 條之2 、第454 條（本件依刑事判決精簡原則，
僅記載程序法條文），判決如主文。
本案經檢察官何皓元偵查起訴，由檢察官陳炎辰到庭執行公訴。
中    華    民    國    110   年    10    月    26    日
                 刑事第二十四庭  法  官  李俊彥    
以上正本證明與原本無異。
如不服本判決，應於判決送達後20日內敘明上訴理由，向本院提
出上訴狀（應附繕本），上訴於臺灣高等法院。其未敘述上訴理
由者，應於上訴期間屆滿後20日內向本院補提理由書「切勿逕送
上級法院」。
                                 書記官  林慈恩
中    華    民    國    110   年    10    月    26    日
附錄本判決論罪之法律條文：
中華民國刑法第231 條
意圖使男女與他人為性交或猥褻之行為，而引誘、容留或媒介以
營利者，處5 年以下有期徒刑，得併科10萬元以下罰金。
以詐術犯之者，亦同。
公務員包庇他人犯前項之罪者，依前項之規定加重其刑至二分之
一。  
--------------------------------------------------------
附件：
臺灣新北地方檢察署檢察官起訴書  
                                    110年度偵字第12765號
    被      告  甲○○  男  54歲（民國00年00月00日生）
                        住臺北市○○區○○街00號8樓
                        居臺北市○○區○○路0段000巷0號5
                          樓
                        國民身分證統一編號：Z000000000號
上列被告因妨害風化案件，業經偵查終結，認應提起公訴，茲將
犯罪事實及證據並所犯法條分敘如下：
        犯罪事實
一、甲○○前於民國105 年間因妨害風化案件，經臺灣臺北地方
    法院以105 年度簡字第1887號判決處有期徒刑6 月確定，嗣
    於106 年9 月14日易科罰金執行完畢（於本案構成累犯）。
    詎其仍不知悔悟，與某真實姓名、年籍不詳之應召站成年成
    員，共同基於意圖使女子與他人為性交之行為而媒介以營利
    之犯意，於110 年3 月10日某時許起，以每日新臺幣（下同
    ）2,000 至2,500 元之對價，擔任俗稱「馬伕」之工作，由
    該應召站成員招攬男客後，以電話指示甲○○駕駛車牌號碼
    0000-00 號自用小客車，載送應召女子前往指定地點，以事
    先談妥之價格與男客進行性交易。嗣其於同日18時許，駕駛
    上開車輛載送應召俄羅斯籍女子BADOIAN ALEKSANDRA前往新
    北市○○區○○○路0 段00○0 號薇薇精品汽車旅館606 號
    房，欲與喬裝男客之警員以1 萬5,000 元之代價從事性交易
    遭警員拒絕後，BADOIAN ALEKSANDRA於欲搭乘甲○○所駕駛
    之前揭自用小客車離去時，為警在新北市○○區○○○路0
    段00○0 號查獲（BADOIAN ALEKSANDRA違反社會秩序維護法
    部分另由報告機關裁處）。
二、案經新北市政府警察局蘆洲分局報告偵辦。
        證據並所犯法條
一、上揭犯罪事實，業據被告甲○○於警詢及偵查中坦承不諱，
    核與證人BADOIAN ALEKSANDRA於警詢之證述情節大致相符，
    且有員警職務報告、車輛詳細資料報表、BADOIAN ALEKSAND
    RA護照影本及基本資料、網路廣告頁面翻拍照片1 張、員警
    手機LINE對話截圖照片8 張、蒐證照片4 張及被告手機微信
    對話訊息畫面翻拍照片2 張等可資佐證，足認被告之任意性
    自白核與事證相符，其犯嫌堪予認定。
二、核被告所為，均係犯刑法第231 條第1 項之媒介性交以營利
    罪嫌。被告與上開不詳之應召集團成年成員間，有犯意聯絡
    及行為分擔，請論以共同正犯。有如犯罪事實欄所載論罪科
    刑及執行情形，有刑案資料查註紀錄表1 份附卷可稽，其於
    有期徒刑執行完畢後，5 年以內故意再犯本件有期徒刑以上
    之罪，為累犯，請依司法院大法官會議釋字第775 號解釋意
    旨，審酌是否依刑法第47條第1 項規定加重其刑。
三、依刑事訴訟法第251 條第1 項提起公訴。
    此  致
臺灣新北地方法院
中    華    民    國   110    年    7     月    14    日
                              檢  察  官  何皓元